---
title: "Données annuelles de consommation et production électrique fournies par Enedis"
output: rmarkdown::html_vignette
vignette: >
  %\VignetteIndexEntry{donnees_enedis}
  %\VignetteEngine{knitr::rmarkdown}
  %\VignetteEncoding{UTF-8}
---

```{r eval=FALSE, message=FALSE, warning=FALSE, include=FALSE, paged.print=FALSE}
knitr::opts_chunk$set(
  collapse = TRUE,
  include = FALSE,
  comment = "#>"
)
```


```{r setup}
knitr::opts_chunk$set(eval = FALSE, include = FALSE)

library(enedata)
```


Ce package permet de récupérer certaines données fournies par Enedis en open data et disponible à l'adresse https://data.enedis.fr/explore/.
On peut ainsi récupérer les données de consommation et production annuelles, par commune, EPCI, département ou région.
Pour consulter des visualisations de ces données, on pourra aller sur le site https://www.enedis.fr/open-data.


## Consommations

### Récupération des consommations par communes

Pour récupérer les consommations annuelles d'une commune, il faut entrer
son nom ainsi que l'année souhaitée. 
```{r}
conso_an <- get_conso_an_commune(annee = 2018,
                                 commune = 'Paris')

str(conso_an)
summary(conso_an)
```

Afin d'alléger les résultats, on ne récupère pas les coordonnées géographiques associées. Si on souhaite les avoir, il faut utiliser l'argument `with_coord = TRUE`.
```{r}
conso_an <- get_conso_an_commune(
 annee = 2017,
  ville = 'Besançon'
 ,with_coord = TRUE)
```


Il est également possible de récupérer toutes les années disponibles, en 
ommettant l'argument `annee`

```{r}
conso_an <- get_conso_an_commune(commune = 'Paris')

head(conso_an)
```

### Consommations par EPCI, région ou département
TODO A compléter

## Productions

La récupération des productions annuelles, par filière, fonctionne sur le même modèle.
```{r}
prod_an <- get_prod_an_commune(
  annee = 2019,
  commune = 'Besançon'
  )
```

